【裁判字號】    90,上訴,2709
【裁判日期】    901003
【裁判案由】    違反槍砲彈藥刀械管制條例
【裁判全文】
臺灣高等法院刑事判決                            九十年度上訴字第二七０九號
    上  訴  人  臺灣板橋地方法院檢察署檢察官
    被      告  甲○○
右上訴人因被告違反槍砲彈藥刀械管制條例案件，不服臺灣板橋地方法院九十年度訴
字第三三四號，中華民國九十年六月二十六日第一審判決（起訴案號：臺灣板橋地方
法院檢察署九十年度偵字第八三七號），提起上訴，本院判決如左：
    主  文
上訴駁回。
    理  由
一、公訴意旨略以：被告甲○○於不詳時間，未經許可，在台北縣林口鄉瑞平村一鄰
    三之三號住處，無故持有霰彈槍子彈二顆，嗣於八十九年十二月二十二日上午十
    一時三十分許，經警在上址查獲，並扣得霰彈槍子彈二顆，因認被告涉有違反槍
    砲彈藥刀械管制條例第十二條第四項之罪嫌云云。
二、按犯罪事實應依證據認定之，無證據不得推定其犯罪事實。又不能證明被告犯罪
    者，應諭知無罪之判決。刑事訴訟法第一百五十四條、第三百零一條第一項分別
    定有明文。次按事實之認定應憑證據，如未能發現相當證據，或證據不足以證明
    ，自不能以推測或擬制之方法，為裁判基礎，最高法院四十年台上字第八六號判
    例著有明文。再認定犯罪事實所憑之證據，雖不以直接證據為限，間接證據亦包
    括在內，然無論直接或間接證據，其為訴訟上之證明，須於通常一般之人均不致
    於有所懷疑，而得確信其為真實之程度者，始得據之為有罪之認定，倘其證明尚
    未達到此一程度，而有合理性懷疑之存在時，自無從為有罪之認定，最高法院七
    十六年台上字第四九八六號判例亦足資參照。
三、訊據被告固坦承於八十九年十二月二十二日上午十一時三十分許，在上址住處為
    警搜索查扣霰彈槍子彈二顆等情不諱，惟矢口否認有未經許可持有霰彈槍子彈之
    故意犯行，辯稱：扣案之二顆霰彈槍子彈，係其子周世彬至靶場打靶時，自靶場
    帶回，伊不知情等語。經查：(一)原審經向中華民國飛靶射擊協會函詢被告於八十
    九年九月十五、十六、十七日至靶場練習射擊時，有無攜同其子周世彬一同前往
    練習，以及扣案子彈是否屬該協會所有各節，據該會函覆略謂：依靶場管理員稱
    ，甲○○於八十九年九月十五、十六、十七日確有攜其子周世彬一同前往靶場。
    ．．．」、「依貴院所附鑑定書，該子彈確是本會之靶彈」，有該會九十年四月
    二十三日（九０）飛射字第０四二三號函及九十年三月九日（九０）飛射字第０
    三０一號函各一紙附卷可稽，且證人周世彬於原審證稱：「（你有無跟你父親去
    打過靶）有的，但時間已忘記。」、「（跟父親去靶場時有無下場打靶）有時一
    些阿伯有教我打。」、「（你是否知道本件查獲的子彈是何人帶回來的）是我放
    置在口袋，原先要拿給靶場的阿伯，但後來我不知道就帶回家。」及「（帶回家
    如何處理）我回家後在客廳看電視時就順手放在客廳，我沒有跟父親講。」等語
    （見原審卷第三時及三十一頁），足見被告所辯上情非虛。(二)至前開九十年四月
    二十三日函件雖另謂：周世彬年僅十二歲，非本會會員，更不可能在靶場射擊，
    僅在休息室及周邊安全地區遊玩而已云云，惟非不可能於靶場周邊拾得上開靶彈
    ，且該射擊協會恐遭管理不周之非議，亦難期為公平確實之陳述，是上開函文內
    容自不得採為斷罪資料。(三)此外，復查無其他積極證據足資證明被告涉有未經許
    可持有子彈之犯行，自屬不能證明被告犯罪。
四、原審因予諭知被告無罪之判決，經核尚無違誤，公訴人上訴意旨，仍執陳詞，指
    摘原判決不當，為無理由，應予駁回。
據上論斷，應依刑事訴訟法第三百六十八條，判決如主文。
本案經檢察官曾忠己到庭執行職務。
中      華      民      國     九十     年      十      月      三      日
                              台灣高等法院刑事第六庭
                                  審判長法  官  陳  春  秋
                                        法  官  徐  培  元
                                        法  官  高  明  哲
右正本證明與原本無異。
如不服本判決應於收受送達後十日內向本院提出上訴書狀，其未敘述上訴之理由者並
得於提起上訴後十日內向本院補提理由書（均須按他造當事人之人數附繕本）。
                                        書記官  李  垂  福
中      華      民      國     九十     年      十      月      五      日


司法院資訊處製作；財團法人民間司法改革基金會備份。
